臺灣高雄地方法院交通事件裁定　　　 100年度交聲字第2335號
原處分機關　高雄市政府交通局
異　議　人
即受處分人　林信亨
上列異議人即受處分人因違反道路交通管理處罰條例案件，對於
高雄市政府交通局民國100 年11月18日所為之裁決處分（原處分
案號：高市交裁字第裁32-BO0000000號）聲明異議，本院裁定如
下：
    主  文
異議駁回。
    理  由
一、原處分意旨略以：異議人即受處分人林信亨（下稱異議人）
    於民國100 年11月1 日上午7 時40分許，在高雄市○○○○
    ○路交岔路口，因騎乘739-HUZ 號重型機車未依規定二段式
    左轉，而有「不依標誌、標線、號誌指示」之違規行為而為
    警舉發，原處分機關即高雄市政府交通局乃依道路交通管理
    處罰條例第48條第1 項第2 款、第63條第1 項及違反道路交
    通管理事件統一裁罰基準及處理細則第41條、第43條、第44
    條及第67條之規定，於100 年11月18日以高市交裁字第裁32
    -BO0000000號裁處異議人罰鍰新臺幣（下同）600 元，並記
    違規點數1 點等語。
二、聲明異議意旨略以：異議人當時駕車自六合一路180 巷口轉
    出六合路時，因視覺仰角及招牌遮蔽等因素，無法明顯看到
    六合、中山路口號誌旁之「機車二段式左轉」標誌，且行政
    機關並未在路口對面之號誌旁設置此一「機車二段式左轉」
    標誌，是異議人未能查覺此一標誌自屬不可歸責，請基於「
    無罪推定」、「比例原則」等法律原則，撤銷此罰單，為此
    ，爰聲明異議，請求撤銷原處分云云。
三、汽車駕駛人轉彎時，有下列情形之一者，處600 元以上1,80
    0 元以下罰鍰：... 二、不依標誌、標線、號誌指示。又汽
    車駕駛人有前開第48條規定之情形者，除依該條處罰鍰外，
    並予記違規點數1 點，道路交通管理處罰條例第48條第1 項
    第2 款、第63條第1 項分別定有明文。
四、經查：
  (一)異議人於上開時、地，騎乘739-HUZ 號重型機車未依規定二
    段式左轉，而有「不依標誌、標線、號誌指示」之違規行為
    而為警舉發，原處分機關乃依法於100 年11月18日以高市交
    裁字第裁32-BO0000000號裁處異議人罰鍰600 元，並記違規
    點數1 點之事實，有原處分機關100 年11月18日上開字號裁
    決書、100 年12月2 日函附之達證書、原舉發單、陳述單等
    附卷可稽（參本院卷第4 、15～22頁），是此部分之事實，
    堪予認定。
  (二)異議人固以前開詞情置辨，惟查，本件案發地點之中山路與
    六合路口東北角紅綠燈號誌旁設有一「機車二段左轉」標誌
    一節，有卷附照片在卷可查（參本院卷第19頁），觀之上開
    照片內之「機車二段左轉」標誌，不僅清晰無破損，亦無遭
    路樹、店面招牌遮蔽之情事，且自異議人所述之六合一路
    180 巷口往中山路方向觀之，該「機車二段左轉」標誌及紅
    綠燈號誌均一望即知，甚至較靠近路旁之「六合一路」、「
    中山一路」之標誌亦清晰可見，此有卷附Google翻拍照片可
    佐（參本院卷第13頁），自難認該標誌有何視線遭遮蔽或難
    以望見之情，此觀之異議人聲明異議所附照片均刻意迴避拍
    攝中山路與六合路口東北角上之該標誌，亦可見其情虛；故
    異議人辯稱：其因視覺仰角及招牌遮蔽等因素，無法明顯看
    到「機車二段式左轉」標誌云云，即難採信；況禁制標誌係
    用以表示用路人得如何使用特定路段或處所之規制措施，用
    路人使用特定路段或處所時，應遵守標線所為之遵行、禁止
    、或限制規定，此種不變換內容之禁制標線，其法律性質屬
    一般處分（最高行政法院72年度判字第327 號判決參照），
    故不論其係對人抑或對物之一般處分，於用路人進入可見該
    標誌之範圍同時，即認對其為通知，至用路人是否因本身駕
    駛之不良習慣而未看見該標誌，並不影響該「通知」之完成
    。本件高雄市政府交通局已在異議人行進方向之上開交岔路
    口前，設置足供用路人分辨之「機車二段左轉」標誌，自難
    謂高雄市政府交通局設置標誌有何缺失可言，故異議人以其
    本身之駕駛習慣而主張上開標誌難以在對向路口查見云云，
    亦難憑取。
五、綜上所述，本件異議人所騎乘739-HUZ 號重型機車於前揭時
    、地，確有「不依標誌、標線、號誌指示」之違規事由，已
    甚明確；從而，原處分機關據此引用道路交通安全管理處罰
    條例第48條第1 項第2 款、第63條第1 項等規定，裁處異議
    人罰鍰600 元，並記違規點數1 點，於法即無不當，異議人
    猶執前詞聲明異議，為無理由，應予駁回。
五、依道路交通事件處理辦法第18條前段，裁定如主文。
中    華    民    國   100    年    12    月    27    日
                    交通法庭    法  官    王俊彥
如不服本裁定，應於收受送達後5 日內向本院提出抗告狀。
以上正本證明與原本無異。
中    華    民    國   100    年    12    月    27    日
                                書記官    黃園芳